臺北高等行政法院裁定
　　　　　　　　　　　　　　　　　　 95年度訴字第02544號
原　　　告　甲○○
上列原告與被告國防部陸軍司令部（工兵署）、國防部軍備局工
程營產中心間因有關國防事件，提起行政訴訟，本院裁定如下：
    主  文
原告之訴駁回。
訴訟費用由原告負擔。
    理  由
一、按「公法上之爭議，除法律別有規定外，得依本法提起行政
    訴訟。」、「訴訟事件不屬行政法院之權限者，行政法院應
    以裁定駁回之。」行政訴訟法第2 條、第107 條第1 項第1
    款分別定有明文。次按國家賠償法所規定損害賠償之訴，除
    依該法規定外，適用民事訴訟法之規定，國家賠償法第12條
    定有明文。是依國家賠償法對國家賠償所生公法上爭議，應
    循民事訴訟程序救濟。又公法上侵權行為所生之損害賠償請
    求權，於依國家賠償法規定提起救濟者，應向普通法院提起
    民事訴訟；若欲於行政訴訟中請求，則應按行政訴訟法第7
    條規定，合併其他行政訴訟始得提起之，非得適用同法第8
    條規定單獨提起一般公法上之給付訴訟；蓋因國家賠償法相
    對於行政訴訟法第8 條係特別法與普通法關係，應優先適用
    之。至於行政訴訟法第7 條所以為損害賠償或其他財產上給
    付訴訟得於同一行政訴訟中合併請求之特別規定，則是基於
    損害賠償或財產上給付之請求，因與所合併提起之行政訴訟
    間，有一定之前提關係或因果關係，為節省勞費，並避免二
    訴訟裁判之衝突而為；故此條相對於國家賠償法規定，又屬
    特別例外規定。是關於公法上侵權行為損害賠償之請求，若
    當事人並非依行政訴訟法第7 條規定與其他訴訟合併提起，
    而是向行政法院單獨提起損害賠償之訴，應認此種訴訟因其
    性質乃一國家賠償之請求，依行政訴訟法第2 條規定，不屬
    行政法院權限之事件，行政法院應以裁定駁回之。
二、本件原告起訴意旨略以：原告之父親徐永生生前為上尉軍醫
    官，其於民國（下同）82年至85年間向被告國防部陸軍司令
    部申請購買臺北市○○區○○段5 小段30、30-7地號土地，
    而未獲同意。嗣國防部委託財政部國有財產局臺灣北區辦事
    處標售前開地號土地，於88年間由訴外人元大建設股份有限
    公司、蔡竹雄得標。而徐永生曾在該土地上臨時搭建房舍，
    也應享有承購權，經多年極力申請，未獲准許。該土地進行
    標售時，徐永生亦未獲通知，其間更被人詐騙千萬元。原告
    向本院提起行政訴訟，請求被告損害賠償2 千萬元。
三、經查，本件原告係以因其父親向被告國防部陸軍司令部申購
    土地，未獲同意，而受有損害為由，主張被告應負損害賠償
    之責。惟原告並非依行政訴訟法第7 條規定與其他訴訟合併
    提起，而是單獨提起損害賠償之訴，揆諸首開說明，其性質
    上應屬國家賠償之請求。而國家賠償法對國家賠償所生公法
    上爭議，應循民事訴訟程序救濟，核非屬行政法院之權限，
    故原告提起本件訴訟，於法尚有未合，應以裁定駁回。
四、依行政訴訟法第107 條第1 項第1 款、第104 條、民事訴訟
    法第95條、第78條，裁定如主文。
中　　華　　民　　國　　96　　年　　6　　 月　　15　　日
                       第四庭審判長法  官　侯東昇
                                   法  官  李玉卿
                                   法  官  陳秀
上為正本係照原本作成。
如不服本裁定，應於送達後10日內向本院提出抗告狀（須按他造
人數附繕本）。
中　　華　　民　　國　　96　　年　　6　　 月　　15　　日
    　　  　　　　　　　    　     書記官  楊子鋒
